

COORDONNÉES

6 06 24 39 23 53

bernard.vera@hotmail.com

Marseille - 13008

in http://www.linkedin.com/in/bernardvera

https://bernard-vera.github.io/Portfolio/

https://github.com/Bernard-VERA

COMPÉTENCES

- HTML / CSS
- Javascript
- React
- NodeJS Express
- RestFul API
- CRUD
- Chrome Dev Tools
- Méthodes agiles
- Gestion de projet
- Git GitHub VSCode
- MongoDB
- SEO Référencement
- Owasp Green It
- Notions de PHP et Angular

ATOUTS

- Connaissances en Droit civil
- Contentieux juridique
- Grande rigueur
- Esprit d'équipe
- Autonomie
- Grande capacité à apprendre
- Sens de la créativité
- Rapidité d'analyse et de résolution des problèmes

LANGUES

- Français
- Anglais

PASSIONS

- Nouvelles technologies
- Voyages

Bernard VERA

DÉVELOPPEUR INTÉGRATEUR WEB

À PROPOS DE MOI

Après une carrière remarquable comme clerc d'huissier, je souhaite me consacrer pleinement à ma passion pour l'informatique. Afin de valider les compétences acquises en autodidacte pendant 20 ans, j'ai suivi une formation intensive de 6 mois, et obtenu un diplôme RNCP de niveau 5. Enthousiaste à l'idée d'intégrer le marché du travail en tant que Développeur Web, je suis prêt à prouver mes compétences et mon savoir-faire dans ce domaine.

EXPÉRIENCES

Création de plusieurs sites personnels : Voir mon portfolio	2024
Création d'un site de gestion de livres Développement Back-end avec NodeJS et MongoDB Mise en œuvre des opérations CRUD et d'une base de dor	2024 anées
Création d'un site de location immobilière Initialisation d'application avec Create React App Gestion des routes avec React Router Création de composants React réutilisables	2024
Création du Portfolio d'une architecte Manipulation des éléments du DOM avec Javascript Gestion des événements utilisateur avec Javascript Récupération de données via des formulaires	2024
Optimisation d'un site de photographe Optimisation des performances et du SEO Rédaction d'un cahier de recette et débogage du site	2023
Gestion d'un projet en tant que Scrum Master Rédaction des spécifications techniques et des tâches Gestion d'une équipe avec des méthodes agiles	2023
Création de la page d'accueil d'un site web Intégration d'une maquette Figma et Responsive Design	2023
Création et gestion de blogs et sites web Sites et blogs familiaux, amicaux et professionnels	2005 - 2022
Clerc d'huissier assermenté Vérification de la régularité des actes d'huissiers Remise des actes d'huissiers aux destinataires Suivi des procédures et enquêtes sur la solvabilité des déb	1986 - 2022 Diteurs

FORMATIONS

•	Formation : Développeur Web (OpenClassrooms) Certification RNCP de niveau 5 (Bac +2)	2023 - 2024
•	Service militaire (Maréchal des logis)	1985 - 1986
•	Faculté de Droit	1983 - 1984
•	Baccalauréat (série B)	1981 - 1982